【裁判字號】    92,易緝,72
【裁判日期】    920416
【裁判案由】    竊盜
【裁判全文】
臺灣臺中地方法院刑事判決                          九十二年度易緝字第七二號
    公  訴  人  臺灣臺中地方法院檢察署檢察官
    被      告  甲○○
右列被告因竊盜案件，經檢察官提起公訴（九十一年度偵緝字第三六五號），本院判
決如左：
    主  文
甲○○無罪。
    理  由
一、公訴意旨略以：被告甲○○基於意圖為自己不法所有之概括犯意，先於民國九十
    年四月二十九日下午六時許，在臺中縣清水鎮○○街火車站前，以不詳方法，竊
    取丁○○所有車牌號碼：ＩＹＣ–○四九號機車車牌一面。再於九十年五月一日
    上午八時許，在臺中縣清水鎮○○街八五號，以不詳方法，竊取丙○○所有車牌
    號碼：ＩＺＳ–八三五號重型機車一部。得手後，乃將上開車牌號碼：ＩＹＣ–
    ○四九號車牌，改懸掛於丙○○所有上開機車上，供己代步使用。嗣於九十年六
    月十七日晚上十時四十分許，不知情之案外人顏建福（業經公訴人另為不起訴處
    分確定）在臺中縣高美路一○七巷巷口附近之安興宮，向被告借用上開機車騎乘
    ，行經臺中縣清水鎮○○路與高美路一○七巷巷口附近，為警查獲，而查知上情
    。因認被告涉有刑法第三百二十條第一項竊盜罪嫌云云。
二、(1)、按犯罪事實應依證據認定之，無證據不得推定其犯罪事實，又案件不能證明
    被告犯罪者，應諭知無罪之判決，刑事訴訟法第一百五十四條、第三百零一條第
    一項分別定有明文。再者，認定不利於被告之事實，須依積極證據，苟積極證據
    不足為不利於被告事實之認定時，即應為有利於被告之認定，更不必有何有利之
    證據；又認定犯罪事實所憑之證據，雖不以直接證據為限，間接證據亦包括在內
    ；然無論直接或間接證據，其為訴訟上之證明，須於通常一般之人均不致於有所
    懷疑，而得確信其為真實之程度者，始得據之為有罪之認定，業分經最高法院三
    十年上字第八一六號、七十六年臺上字第四九八六號著有判例。
(2)、公訴人認被告有竊盜犯行，無非係以：被告否認借用上開機車予證人顏建福，與
    證人顏建福、曾志雄、陳治嘉之證述，被害人丁○○、丙○○二人之指述，車輛
    車牌失竊作業–查獲車牌認可資料、車輛竊盜、車牌失竊資料個別查詢報表–查
    詢認可資料、電腦輸入單各二紙，贓物認領保管收據一紙，及照片二幀等情為據
    。
(3)、訊據被告固不否認：曾於右揭時地，借予證人顏建福上開機車之事實，但堅詞否
    認有何竊盜犯行，辯稱：上開機車係其向案外人乙○○所借用，並非其所竊取等
    語。
(4)、經查：、依公訴人所提之證人顏建福、曾志雄、陳治嘉之證述，被害人丁○○
    、丙○○二人之指述，車輛車牌失竊作業–查獲車牌認可資料、車輛竊盜、車牌
    失竊資料個別查詢報表–查詢認可資料、電腦輸入單各二紙，贓物認領保管收據
    一紙，及照片二幀等證據，僅得證明被告確曾於右揭時地，將上開機車借予證人
    顏建福；而上開機車及上開車牌係屬贓物之事實，尚無法證明上開機車及上開車
    牌確係由被告所竊取。、至被告於偵查中雖矢口否認：有借用上開機車予證人
    顏建福之事實，嗣於本院審理時，翻異前詞，改供稱：確曾於右揭時地，將上開
    機車借予證人顏建福等語。惟被告於偵查中矢口否認犯行，乃係為脫免其罪責之
    舉，自不得徒以：被告曾於偵查中矢口否認：有借用上開機車予證人顏建福之事
    實等情，即率認上開機車及上開車牌即係由被告所竊取。、另案外人乙○○業
    遭通緝，被告並無法尋獲伊到庭作證等情，業據被告於本院審理時供承在卷，爰
    不再予以傳喚到庭作證。、綜上所述，被告所辯，固先後不一，而屬可疑，然
    本院認依其他直接或間接證據，尚無從令通常一般之人均不致於有所懷疑，而得
    確信被告確有公訴人所指之竊盜事實。此外，復查無其他積極證據，足資證明被
    告確有上開犯行。揆諸首揭說明，自應為諭知被告無罪之判決。
三、至被告是否涉有刑法第三百四十九條第一項收受贓物罪嫌，宜由檢察官待本案確
    定後，依法處理，附予指明。
據上論斷，應依刑事訴訟法第三百零一條第一項，判決如主文。
中      華      民      國      九十二      年      四      月    十六  日
                                    臺灣臺中地方法院刑事第六庭
                                        法  官  唐  敏  寶
右正本證明與原本無異。
如不服本判決，應於送達後十日內向本院提出上訴狀（須附繕本），上訴於臺灣高等
法院臺中分院。
                                        書記官
中      華      民      國      九十二      年      四      月    十六  日


司法院資訊處製作；財團法人民間司法改革基金會備份。
